臺灣士林地方法院刑事判決　　　　　　　 100年度訴字第66號
公　訴　人　臺灣士林地方法院檢察署檢察官
被　　　告　蔡典郎
公設辯護人　林龍輝公設辯護人
上列被告因毒品危害防制條例案件，經檢察官提起公訴（100 年
度偵字第1974號），本院判決如下：
    主  文
蔡典郎無罪。
    理  由
一、公訴意旨略以：被告蔡典郎綽號「肉人」，明知甲基安非他
    命為毒品危害防制條例第2 條所規定之第2 級毒品，依法不
    得販賣，竟基於販賣第二級毒品甲基安非他命之犯意，以門
    號0000000000號行動電話為聯繫工具，於附表所示時間、地
    點、價格，販賣如附表所示數量之第二級毒品甲基安非他命
    予陳俊成施用共計3 次，嗣於民國100 年1 月28日上午7 時
    50 分 許，經警在新北市汐止區○○○路272 之6 號前，查
    獲被告蔡典郎所駕駛之車牌號碼670-QB號營業大貨車，並在
    該大貨車上扣得第二級毒品甲基安非他命1 包（毛重0.25公
    克、淨重0.1 公克）、分裝杓1 支、吸食器1 個。因認被告
    涉犯毒品危害防制條例第4 條第2 項之販賣第二級毒品罪嫌
    云云。
二、按犯罪事實應依證據認定，無證據不得認定犯罪事實，又不
    能證明被告犯罪者，應諭知無罪之判決，刑事訴訟法第154
    條第2項、第301條第1項分別定有明文；又認定犯罪事實所
    憑之證據，雖不以直接證據為限，間接證據亦包括在內，然
    而無論直接證據或間接證據，其為訴訟上之證明，須於通常
    一般之人均不致有所懷疑，而得確信其為真實之程度者，始
    得據為有罪之認定，倘其證明尚未達到此一程度，而有合理
    之懷疑存在而無從使事實審法院得有罪之確信時，即應由法
    院為諭知被告無罪之判決（最高法院76年台上字第4986號判
    例可參）。次按刑事訴訟法第156條第2項規定，被告雖經自
    白，仍應調查其他必要之證據，以察其是否與事實相符，立
    法目的乃欲以補強證據擔保自白之真實性；亦即以補強證據
    之存在，藉之限制自白在證據上之價值；而所謂補強證據，
    則指除該自白本身外，其他足資以證明自白之犯罪事實確具
    有相當程度真實性之證據而言；雖其所補強者，非以事實之
    全部為必要，但亦須因補強證據與自白之相互利用，而足使
    犯罪事實獲得確信者，始足當之（最高法院74年台覆字第10
    號判例意旨可佐）。又按被告本無自證無罪之義務，苟積極
    證據不足證明犯罪事實時，縱被告之抗辯或反證係屬虛偽不
    成立，仍不得因此即遽為有罪之認定（最高法院21年上字第
    474號、30年上字第482號判例、95年度台上字第6080號判決
    可參）。再按施用毒品者，其所稱向某人購買之供述，須補
    強證據以擔保其供述之真實性，良以施用毒品者其供述之憑
    信性本不及於一般人，況施用毒品者其供出來源，因而破獲
    者，法律復規定得減輕其刑，其有為偵查機關誘導、或為邀
    輕典而為不實之陳述之可能，其供述之真實性自有合理之懷
    疑，是施用毒品者關於其向某人購買毒品之供述，必須補強
    證據佐證，以擔保其供述之真實性，俾貫澈刑事訴訟無罪推
    定及嚴格證明之基本原則（最高法院94年度台上字第2033號
    判決要旨可憑）。
三、證據能力之判斷：
  (一)查本件被告所為不利於己之陳述，並無出於強暴、脅迫、利
    誘、詐欺、疲勞訊問、違法羈押或其他不正之方法，亦非違
    反法定障礙事由經過期間不得訊問或告知義務之規定而為，
    依刑事訴訟法第156 條第1 項、第158 條之2 規定，應認其
    有證據能力。
  (二)證人陳俊成於警詢、偵查中證述之證據能力：：
  1.證人陳俊成於警詢中之證述：
    按刑事訴訟法第159 條第1 項規定：「被告以外之人於審判
    外之言詞或書面陳述，除法律有規定者外，不得作為證據」
    ，其立法本旨係以證人於審判外之言詞或書面陳述，屬於傳
    聞證據，此項證據，當事人無從直接對於原供述者加以詰問
    ，以擔保其真實性，法院亦無從直接接觸證人而審酌其證言
    之憑信性，違背直接審理及言詞審理之原則，除具有必要性
    及信用性情況之除外者外，原則上不認其有容許性，自不具
    證據能力；至所謂具有必要性及信用性情況者，例如刑事訴
    訟法第159 條之1 至之5 之情形，仍例外認其有證據能力，
    然此係指法院未於審判期日傳喚相關證人到庭，案件僅能依
    靠該等證人於審判外之陳述以為判斷之情形，始需就該等審
    判外供述證據嚴格依照刑事訴訟法第159 條之1 至同條之5
    所定要件一一檢視各該證人之供述，作為證據之資格。倘法
    院已經依據當事人聲請傳喚證人到庭接受檢辯雙方之交互詰
    問，則法院既已透過直接、言詞審理方式檢驗過該證人之前
    所為證述，當事人之反對詰問權已受到保障得以完全行使之
    情況下，該等審判外證據除有其他法定事由（例如：非基於
    國家公權力正當行使所取得或私人非法取得等，而有害公共
    利益，即以一般證據排除法則為判斷），應認該審判外供述
    已得透過審判程序之詰問檢驗，而取得作為證據之資格，亦
    即其審判外供述與審判中供述相符部分，顯然已經構成具備
    可信之特別情狀，當然有證據資格，其不符部分，作為檢視
    審判中所為供述可信與否之彈劾證據，當無不許之理（最高
    法院94年度臺上字第2507號、95年度臺上字第2515號判決參
    照）。經查，證人陳俊成於本案及其施用毒品案件（即臺灣
    士林地方法院檢察署99年度毒偵字第1917號案件，以下簡稱
    陳俊成施用毒品案件）警詢中之證述，雖為審判外之陳述，
    惟證人陳俊成業於本院審判期日到庭作證，經檢察官、被告
    交互詰問檢視其證詞，揆諸上開最高法院判決意旨，其前揭
    警詢之證述，依法毋庸具結，且已取得作為證據之資格，應
    有證據能力。
  2.證人陳俊成於本案偵查中所為之證述：
    按證人、鑑定人依法應具結而未具結者，其證言或鑑定意見
    ，不得作為證據，刑事訴訟法第158 條之3 定有明文。查證
    人陳俊成於本案中檢察官訊問時所為供述（偵字第1974號卷
    第43頁至第45頁），檢察官未依法命其具結，揆諸前揭法條
    規定，此次證述之證言，自不得作為證據。
  3.證人陳俊成於其施用毒品案件偵查中所為之證述：
    按刑事訴訟法第158 條之3 規定：「證人、鑑定人依法應具
    結而未具結者，其證言或鑑定意見，不得作為證據。」所謂
    「依法應具結而未具結者」，係指檢察官或法官依刑事訴訟
    法第175 條之規定，以證人身分傳喚被告以外之人（證人、
    告發人、告訴人、被害人、共犯或共同被告）到庭作證，或
    雖非以證人身分傳喚到庭，而於訊問調查過程中，轉換為證
    人身分為調查時，此時其等供述之身分為證人，則檢察官、
    法官自應依本法第186 條有關具結之規定，命證人供前或供
    後具結，其陳述始符合第158 條之3 之規定，而有證據能力
    。若檢察官或法官非以證人身分傳喚而以告發人、告訴人、
    被害人或共犯、共同被告身分傳喚到庭為訊問時，其身分既
    非證人，即與「依法應具結」之要件不合，縱未命其具結，
    純屬檢察官或法官調查證據職權之適法行使，當無違法可言
    。而前揭不論係本案或他案在檢察官面前作成未經具結之陳
    述筆錄，係屬被告以外之人於偵查中向檢察官所為之陳述，
    本質上屬於傳聞證據，基於保障被告在憲法上之基本訴訟權
    ，除該被告以外之人死亡、身心障礙致記憶喪失或無法陳述
    、滯留國外或所在不明而無法傳喚或傳喚不到、或到庭後拒
    絕陳述等情形外，如已經法院傳喚到庭具結而為陳述，並經
    被告之反對詰問，前揭非以證人身分而在檢察官面前未經具
    結之陳述筆錄，除顯有不可信之情況者外，得為證據，並應
    於判決內敘明其符合傳聞證據例外之理由；又前揭非以證人
    之身分在審判中之陳述筆錄，倘該被告以外之人已經法院以
    證人身分傳喚到庭並經具結作證，且由被告為反對詰問，或
    有前揭傳喚不能或詰問不能之情形外，該未經具結之陳述筆
    錄因屬審判上之陳述，自有證據能力；若係在另案法官面前
    作成之陳述筆錄，本質上亦屬傳聞證據，自得依本法第159
    條之1 第1 項之規定，認有證據能力。不能因陳述人未經具
    結，即一律適用本法第158 條之3 之規定，排除其證據能力
    （最高法院96年度臺上字第3527號判決意旨參照）。經查，
    證人陳俊成於其施用毒品案件偵查中未經具結所為供述部分
    ，因此部分供述係陳俊成經檢察官以被告身分傳訊時所為，
    其身分既非證人，即與「依法應具結」之要件不合，縱未命
    其具結，純屬檢察官調查證據職權之適法行使，當無違法可
    言，而證人陳俊成嗣經本院傳喚到庭具結而為陳述，並經被
    告為反對詰問，其前非以證人身分而在檢察官面前未經具結
    之陳述筆錄，經核程序上亦無不法取供之顯不可信情況，自
    得為本案證據。
  (三)本件資以認定事實之其他供述及非供述證據（詳見後述），
    檢察官、被告及辯護人於本院調查證據時，並未於言詞辯論
    終結前聲明異議，本院審酌該等供述證據作成時之情況，認
    為適當，且亦無其他違背法定程序而取證之情形，依刑事訴
    訟法第159 條之5 規定、第158 條之4 反面解釋，自有證據
    能力。
四、公訴意旨認被告於附表所載之時地，先後販賣第二級毒品予
    陳俊成共三次，無非係以證人陳俊成於警詢、另案偵查中所
    為之證述、扣案甲基安非他命1 包（毛重0.45公克、淨重0.
    25公克）、甲基安非他命玻璃球吸食器1 支、分裝杓1 支、
    現場及扣案物照片共7 張為其論據。訊據被告蔡典郎固坦承
    其曾於附表所示時間、地點與陳俊成碰面，並將附表所示第
    二級毒品甲基安非他命交付予陳俊成等語，惟堅決否認有何
    販賣第二級毒品甲基安非他命之犯行，並辯稱8 月份那一次
    是伊剛好要去向真實姓名、年籍不詳、綽號「阿仁」之成年
    男子拿，陳俊成就拿新臺幣（下同）2,500 元給我，說要一
    起拿；8 月底，還有8 月底、9 月初這2 次因為伊沒有錢，
    陳俊成主動跟伊聯繫，要伊幫他拿，後來陳俊成就各拿2,50
    0 元、5,000 元給伊，由伊向「阿仁」拿貨後，再把貨轉交
    給陳俊成，起訴書附表記載的這三次都是伊跟陳俊成一起在
    那邊等，等「阿仁」的人到了約定的地點以後，陳俊成拿錢
    給我，我去向「阿仁」拿毒品交給陳俊成，伊並未販賣如附
    表所示之第二級毒品甲基安非他命予陳俊成等語。辯護人則
    為被告辯護稱被告係受託購買毒品，應僅成立幫助施用或轉
    讓禁藥罪等語。
五、經查：
  (一)被告於附表所示時間、地點，分別向證人陳俊成收取之2,50
    0 元、2,500 元及5,000 元後，向真實姓名年籍不詳、綽號
    「阿仁」之成年男子調取如附表所示數量之第二級毒品甲基
    安非他命後，當場交付予證人陳俊成之事實，為被告所是認
    （本院卷第19頁至第20頁、第50頁至第52頁），核與證人陳
    俊成於警詢、本院審理時結證稱：我請被告拿過3 次安非他
    命，第一次是在汐止區○○○路跟中興路1 家熱炒店，第二
    次還有第三次也是約在福德一路附近，時間是99年8 月中、
    8 月底、9 月5 日等語相符（本院卷第36頁背面至第38頁）
    ，是此部分之事實，應堪認定屬實。
  (二)被告前揭行為是否構成販賣第二級毒品甲基安非他命或與「
    阿仁」共同販賣第二級毒品甲基安非他命之犯行：
  1.證人陳俊成先於其所涉施用毒品案件偵查中證稱：99年9 月
    8 日警察在新北市汐止區○○○街搜到的毒品，是綽號「肉
    人」的被告牽線，我去跟別人買的等語（見毒偵字第1917號
    卷第43頁至第44頁）；後雖於本案警詢時證稱：99年9 月8
    日下午5 時許，警方至我的住所搜索，所起獲的安非他命（
    以下沿用證人所稱安非他命，實應為甲基安非他命），是我
    在是99年9 月5 日那天晚上約9 點，在新北市汐止區南陽橋
    下，以5,000 元向被告買來的。我向被告購買毒品3 次，除
    了剛才講的這一次外，另外還有99年8 月中旬、8 月底各1
    次都是向被告購買2,500 元，8 月中旬這一次是我主動打電
    話給被告，之後都是被告主動打電話給我等語（見偵字第
    1974號卷第91頁至第94頁）；然於本院審理中又改證稱：我
    認識被告是1 年前喝酒時，一位綽號叫「小李」之人介紹，
    我算是拿錢給被告，跟被告一起拿毒品安非他命，總共有三
    次，時間就如同附表所示，第一次是在新北市汐止區○○○
    路與中興路1 家熱炒店，被告說他要拿，我就請被告順便拿
    ，被告就打電話聯絡他的朋友，後來被告的朋友到了，我就
    把2,500 元交給被告，被告離開一下，回來後就將毒品交給
    我，第二次及第三次是我主動打電話給被告，約在福德一路
    ，我在那裡等被告，被告跟我碰面後說他朋友馬上到，等被
    告朋友到了以後，我把錢直接拿給被告的朋友，安非他命則
    是被告朋友交給被告後，再由被告拿給我的，好像第二次是
    買5,000 元，第三次是買2,500 元，我知道總共跟被告拿三
    次等語（本院卷第37頁至第39頁），是由前揭證人所述，足
    見其於警詢、所涉施用毒品案件偵查中及本院審理中，就被
    告究係販賣、牽線購買或經其要求後代其購買第二級毒品供
    其吸食等情，前後證述顯有相互矛盾扞格之處，而就其各次
    自被告處取得毒品之數量、金額，亦有些微出入，足認其證
    述並非毫無可疑之處。是公訴人援以證人陳俊成之證述，據
    為認定被告販賣第二級毒品安非他命之犯行，尚嫌速斷。
  2.況縱認證人陳俊成前揭警詢中之證述可採，然本件依卷內事
    證，並無任何其他補強證據可資證明證人陳俊成前於警詢中
    之證言係屬實在，且證人陳俊成已先於其所涉施用毒品案件
    偵查中證稱係被告牽線購買等語，又於本院審理中為與警詢
    時相異之證述，被告亦堅詞否認其有販賣毒品予證人陳俊成
    之犯行，是依上開所示之關於販賣毒品案件之採證法則，本
    件自難僅以證人陳俊成於警詢中之證言，即認定被告確有證
    人陳俊成指證之販賣毒品犯行。
  3.又被告為警查獲時，固於其住處扣得白色結晶1 包（毛重0.
    45公克、淨重0.25）、甲基安非他命玻璃球吸食器1 支及安
    非他命殘渣袋1 個，其中白色結晶經送驗之結果，認屬第二
    級毒品，惟被告於警詢時即供稱該等物品係其自行施用毒品
    所用（偵字第1974號卷第4 頁背面），而觀諸該等物品中僅
    有甲基安非他命1 包及分裝杓1 支，其中甲基安非他命之數
    量又非鉅，衡情尚未超過個人所需或經濟負擔，且一般而言
    ，施用毒品者，以數次分別購入數包，或將所買入之毒品以
    分裝杓、分裝袋加以分裝，以便吸食或將購得毒品攜帶外出
    或藏放，均屬可能；再酌以被告於100 年1 月28日因本案為
    警查獲後，經被告於當日採集尿液並送驗之結果，被告之尿
    液呈甲基安非他命陽性反應；又被告亦曾於87年間因施用毒
    品案件經本院裁定送觀察勒戒，此有臺灣高等法院被告前案
    紀錄表1 份在卷可憑，足見其供稱上開物品係為自行施用等
    情，實非無據，自難僅憑被告持有該等物品，遽推論被告有
    何販賣毒品予證人陳俊成之行為。
  4.是綜合上情以觀，本案僅憑證人陳俊成於警詢中片面、且與
    先前其所涉施用毒品案件偵查中之證述、及嗣後於本院審理
    中之證述均不符之指述，於無其他足夠之積極證據可資佐證
    之情形下，尚難憑此即認被告有公訴意旨所指與販賣甲基安
    非他命予證人陳俊成三次，或與「阿仁」有何犯意聯絡而共
    同販賣第二級毒品甲基安非他命予陳俊成之犯行。至公訴意
    旨雖以依據證人陳俊成於本院審理中所為之證述，其於附表
    編號1 所示時間、地點，將2,500 元交給被告，並自被告處
    取得甲基安非他命，業如前述，則被告於如附表編號1 所示
    時、地，為證人調取第二級毒品甲基安非他命之行為，應構
    成販賣第二級毒品等語，然查，證人陳俊成亦於本院審理中
    證稱其係得知被告要買後，請被告一起買等語，業經本院說
    明如前，是被告於如附表編號1 所示時、地為證人陳俊成調
    取毒品，主觀上是否基於營利之意圖，顯非無疑，此外，又
    查無其他積極證據可認被告係基於販賣第二級毒品之意圖，
    是公訴意旨認此部分應成立販賣第二級毒品罪，尚嫌速斷。
  5.至被告於100 年1 月28日警詢中及本院羈押訊問時，雖辯稱
    並未幫證人陳俊成調過任何毒品等語（偵字第1974號卷第4
    頁至第10頁、本院聲羈字卷第5 頁至第6 頁），而與其於本
    院準備程序中所述，有供詞前後不一、有所反覆之情形，且
    與證人陳俊成前揭所述不符，惟依上揭判例意旨，於積極證
    據不足證明犯罪事實時，被告之抗辯縱屬不成立，或其供述
    有前後不一、相互矛盾或令人啟疑之情形，亦不得因此即遽
    為被告有罪之認定，自不得執為對被告不利之判斷，附此敘
    明。
  (三)被告是否有轉讓第二級毒品安非他命之犯行：
  1.按無償受他人委託，代為購買第二級毒品甲基安非他命後交
    付委託人，以便利、助益委託人施用者，為幫助施用，其行
    為人於購入甲基安非他命之始，即係為委託人而持有，並非
    購入後始另行起意，交付而移轉甲基安非他命之所有權予委
    託人，此與轉讓甲基安非他命，係指原未受他人委託而基於
    為自己之意思購買後，始起意將其所有之甲基安非他命，以
    移轉所有權之意思交付他人之情形，顯然有別。最高法院98
    年度台上第3670號判決意旨可參。
  2.經查：
  (1)被告雖於本院審理中供稱：證人陳俊成來拜託我幫忙打電話
    ，我承認有轉讓甲基安非他命給證人陳俊成，但是我沒有賺
    他的錢等語（本院卷第48頁背面），惟依前揭判例意旨，被
    告之自白本不得作為認定犯罪事實之唯一證據，尚須佐以其
    他得以證明被告自白之補強證據，方足使犯罪事實獲得確信
    ，合先敘明。
  (2)證人陳俊成於先前施用毒品案件偵查中陳稱係由被告牽線代
    購等語，而於本院審理中又稱證稱第一次跟被告拿毒品是因
    為喝酒有聊到，被告剛好要拿，第二次、第三次是我打電話
    說被告你是否可以幫我拿到安非他命，被告說有，我跟被告
    到現場後，被告的朋友再到現場，我錢交給被告的朋友，然
    後被告的朋友經由被告將毒品甲基安非他命交給我等語，業
    如前述。前揭證人陳俊成於所涉施用毒品案件及本院審理中
    所為之證述，就其向被告調取毒品之情節，經核與被告於本
    院準備程序中所陳稱：第一次是證人陳俊成直接來找我，證
    人問我朋友那邊有沒有東西可以拿，我說剛好要去拿，就跟
    證人陳俊成說在福德一路那邊等，等的時候陳俊成就拿2,50
    0 元給我；第二次、第三次是因為我沒有錢，證人陳俊成叫
    我打電話給我朋友「阿仁」，我跟陳俊成一起在福德一路那
    邊等，我朋友「阿仁」來的時候，證人陳俊成就各拿2,500
    元、5,000 元給我，由我去把東西拿回來交給證人陳俊成，
    這三次的情形都一樣，都是我們在那個地方等，「阿仁」的
    人到了我們這邊以後，證人陳俊成就拿錢給我，我就去向「
    阿仁」拿毒品，拿回來後交給證人陳俊成等語（見本院卷第
    19頁至第20頁），情節大致相符，應堪採信。而由前揭證人
    陳俊成所證述之情節觀之，被告係受證人陳俊成之託，為其
    聯絡販賣毒品之毒販「阿仁」後，由證人陳俊成自行將購買
    毒品之價金交付予「阿仁」，再由被告向「阿仁」拿取毒品
    後，即在當場轉交予證人陳俊成，被告顯係自始即基於為他
    人代購之主觀意思，為便利、助益證人陳俊成施用毒品，而
    向「阿仁」購入甲基安非他命，並為證人陳俊成而持有，並
    非嗣後始起意將其所有之甲基安非他命，以移轉所有權之意
    思交付證人陳俊成。是被告如附表所示三次為證人陳俊成調
    取第二級毒品甲基安非他命之行為，僅止於對證人陳俊成施
    用毒品行為提供助力而已，被告就此並無移轉支配力之意思
    及行為，所為即與無償轉讓禁藥之構成要件有間，應僅成立
    幫助施用第二級毒品之犯行（詳後述），此外查無被告有為
    自己持有之客觀事實，則被告自始為證人陳俊成持有，被告
    於如附表所示時間、地點，交付第二級毒品甲基安非他命予
    證人陳俊成之行為，當均不成立轉讓第二級毒品安非他命之
    犯行。
  (四)被告是否有幫助施用第二級毒品安非他命之犯行：
    按刑法上之幫助犯，以正犯已經犯罪為構成要件，故幫助犯
    無獨立性，如無他人犯罪行為之存在，幫助犯即無由成立（
    60年台上字第2159號判例意旨參照）。復按行為人各次施用
    毒品之行為，均係為滿足各該次之毒癮，於滿足毒癮後，該
    次行為即已完成；是各次均為各自獨立之行為，各具獨立性
    ，其前後次施用毒品行為間，自無密切不可分之關係，各自
    獨立構成同一施用毒品罪責，故刑法修正廢除連續犯後，多
    次施用毒品之犯行，係採一罪一罰處理。經查：
  1.證人陳俊成於99年9 月8 日為警查獲後所採集之尿液（尿液
    檢體編號：M0000000號），經送台灣檢驗科技股份有限公司
    檢驗之結果，呈安非他命及甲基安非他命陰性反應，有該公
    司99年9 月28日UL/2010/90394 號濫用藥物檢驗報告（毒偵
    字第1917號卷第54頁）及臺北縣政府警察局汐止分局偵辦毒
    品案件尿液代號對照表（見毒偵字第1917號卷第53頁）各1
    紙在卷可證；又證人陳俊成因此經臺灣士林地方法院檢察署
    檢察官以99年度毒偵字第1917號緩起訴處分書為緩起訴處分
    確定乙節，有該緩起訴處分書1 份附卷可參（見毒偵字第19
    17號卷第77頁至第79頁），是被告如附表編號3 所示時、地
    ，為證人陳俊成調取第二級毒品甲基安非他命之犯行，因正
    犯即證人陳俊成施用第二級毒品安非他命之犯行，業經緩起
    訴處分確定，被告幫助施用第二級毒品安非他命之犯行自無
    由成立。
  2.至依公訴人所指，被告於附表編號1 、2 所示時間、地點，
    所犯幫助施用第二級毒品犯行，該二次犯行之犯罪時間係99
    年8 月中旬、8 月底某日，參諸現今施用毒品罪係採一罪一
    罰主義，則證人陳俊成前揭99年9 月8 日為警採尿後，回溯
    96小時內之某時內所涉之施用第二級毒品犯行（業經緩起訴
    處分，已如前述），與附表編號1 、2 所示幫助施用毒品犯
    行，實難認有何關連性，然亦查無其他積極證據足認證人陳
    俊成於99年8 月間有何施用第二級毒品甲基安非他命犯行，
    即為本案如附表編號1 、2 所示應成立之正犯犯行。從而，
    參諸前揭說明，本案既無正犯之存在，是被告所為如附表所
    示三次幫助犯之犯行即均無由成立。
六、綜上所述，公訴人所舉事證，尚存有合理性之懷疑，本院依
    現存證據資料，尚難認定被告有何販賣第二級毒品或共同販
    賣第二級毒品及轉讓第二級毒品等犯行，亦難認定本案有何
    正犯犯行之成立，自無從獲得被告有罪之心證，根據「罪證
    有疑、利於被告」法則，應為有利於被告之認定。從而，本
    件既不能證明被告犯罪，自應為被告無罪之諭知。
據上論斷，應依刑事訴訟法第301 條第1 項，判決如主文。
本案經檢察官江耀民到庭執行職務
中    華    民    國   100    年    7     月    29    日
                  刑事第五庭審判長法  官  雷雯華
                                  法  官  楊秀枝
                                  法  官  李郁屏
以上正本證明與原本無異。
如不服本判決應於收受送達後10日內向本院提出上訴書狀，並應
敘述具體理由。其未敘述上訴理由者，應於上訴期間屆滿後20日
內向本院補提理由書( 均須按他造當事人之人數附繕本)「 切勿
逕送上級法院」。
                                  書記官  阮弘毅
中    華    民    國   100    年    8     月    1     日
附表
┌──┬──────┬──────┬───┬──────┐
│編號│    時間    │地點/買受人 │ 數量 │價格(新臺幣)│
├──┼──────┼──────┼───┼──────┤
│1   │99年8月中下 │新北市汐止區│1公克 │   2500元   │
│    │旬某日下午5 │福德一路幸福│      │            │
│    │時許        │酒酒熱炒店對│      │            │
│    │            │面之OK便利商│      │            │
│    │            │店/陳俊成   │      │            │
├──┼──────┼──────┼───┼──────┤
│2   │99年8月29日 │新北市汐止區│1公克 │   2500元   │
│    │下午7時25分 │福德一路342 │      │            │
│    │許          │巷巷口/陳俊 │      │            │
│    │            │成          │      │            │
│    │            │            │      │            │
├──┼──────┼──────┼───┼──────┤
│3   │99年9月5日晚│新北市汐止區│2公克 │   5000元   │
│    │上9時許     │南陽橋下右轉│      │            │
│    │            │/陳俊成     │      │            │
└──┴──────┴──────┴───┴──────┘